【裁判字號】    99,附民,24
【裁判日期】    990416
【裁判案由】    請求賠償損害
【裁判全文】
臺灣彰化地方法院刑事附帶民事訴訟判決  99年度附民字第24號
原      告  丁○○
法定代理人  丙○○
            乙○○
被      告  甲○○
上列被告因98年度易字第1147號詐欺案件，經原告提起附帶民事
訴訟，請求損害賠償事件，本院於民國99年4月6日言詞辯論終結
，並判決如下：
    主  文
原告之訴及假執行之聲請均駁回。
    事  實
一、原告主張：
    甲○○於民國（下同）98年4月初某日，經由報紙廣告向綽
    號「大姐」之不詳真實姓名年籍成年女子應徵工作後，其明
    知「大姐」等人均從事詐騙行為，所徵求之提款車手工作亦
    為違法行為，竟為牟己利，即與其等基於意圖為自己不法所
    有之詐欺犯意聯絡，自4月初某日起加入「大姐」所屬之詐
    騙集團，擔任負責提領贓款（即俗稱「車手」）之工作，約
    定代價新台幣（下同）5萬元，可由甲○○出面提領之金額
    中預支。其方式為由「大姐」所屬集團，預先經由設在臺中
    市○○路○段186號、不知情之「空軍1號」貨運站人員，交
    付提款卡及密碼，指揮甲○○出面提款，再由詐騙集團成員
    在露天拍賣網站刊登廣告，佯裝欲拍賣手機，致使被害人信
    以為真而陷於錯誤，遂上網下標後，於98年4月19日21時許
    ，匯款4500元至劉得明安泰銀行八德分行帳號000000000000
    00號帳戶內，被告於98年4月19日22時20分44秒，在台中市
    ○○區○○路四段502號7-11超商，提領5000元。嗣原告發
    覺有異，始知受騙而報警，後經臺灣彰化地方法院檢察署檢
    察官提起公訴，現經刑事庭審理中，爰依侵權行為損害賠償
    之法律關係，請求被告賠償原告所受損害等語。並聲明：
    請准供擔保宣告假執行，餘如主文所示。
二、被告則陳稱：同意原告前開請求等語，惟未為任何聲明。
    理  由
一、按刑事訴訟法第502條：「法院認為原告之訴不合法或無理
    由者，應以判決駁回之。」，又當事人就已起訴之事件，於
    訴訟繫屬中更行起訴時，僅其後訴應依民事訴訟法第249條
    第7款之規定，予以駁回（最高法院28年上字第1979號判例
    參照）。
二、本件原告與被告間損害賠償一案，業經原告於98年11月10日
    向本院提起附帶民事請求在案（分為98年度附民字第198號
    ），根據首揭說明，原告重覆起訴，自不合法，應予以駁回
    ，其假執行聲請，失所附麗，一併駁回。
三、據上論斷，應依刑事訴訟法第502條第1項，判決如主文。
中    華    民    國    99    年    4    月    16    日
                  刑事第七庭    法  官  葉明松
以上正本證明與原本無異。
如不服本判決應於收受判決後10日內向本院提出上訴書狀，並
應敘述具體理由。其未敘述上訴理由者，應於上訴期間屆滿後
20日內向本院補提理由書(均須按他造當事人之人數附繕本)
「切勿逕送上級法院」。
本判決非對於刑事訴訟之判決有上訴時不得上訴。
中    華    民    國    99    年    4    月    16    日
                                書記官  施秀青

司法院資訊處製作；財團法人民間司法改革基金會備份。
